【裁判字號】    95,上訴,747
【裁判日期】    950504
【裁判案由】    偽造有價證券等
【裁判全文】
臺灣高等法院刑事判決                 95年度上訴字第747號
上  訴  人
即  被  告  甲○○
上  訴  人
即  被  告  乙○○
上  一  人
選任辯護人  盧國勳  律師
            蕭銘毅  律師
上列上訴人因偽造有價證券案件，不服臺灣台北地方法院94年度
訴字第137 號，中華民國95年1月6日第一審判決（起訴案號：臺
灣台北地方法院檢察署94年度偵字第20538 號），提起上訴，本
院判決如下：
    主  文
原判決撤銷。
甲○○共同連續行使偽造之信用卡，累犯，處有期徒刑捌月。扣
案之偽造信用卡（卡號0000000000000000號）、簽帳單上偽造之
「陳俊明」署押壹枚，及未扣案之偽造信用卡（卡號 000000000
0000000號）均沒收。
乙○○共同連續行使偽造之信用卡，處有期徒刑柒月。扣案之偽
造信用卡（卡號0000000000000000號）、簽帳單上偽造之「陳俊
明」署押壹枚，及未扣案之偽造信用卡（卡號0000000000000000
號）均沒收。
    事  實
一、甲○○前於民國92年間因犯偽造有價證券（行使偽造信用卡
    ）案件，經原審法院於92年12月20日以92年度訴字第1920號
    判處有期徒刑6 月確定，於93年4月1日易科罰金執行完畢。
    另被告乙○○則於92年間亦因犯偽造有價證券罪（偽造信用
    卡），經臺灣板橋地方法院判處有期徒刑3年6月（92年度訴
    字第2243號）上訴本院中。二人相約於93年11月19日至臺北
    市中山區○○○路20號之美麗華百樂園遊玩時，巧遇甲○○
    之姓名年籍不詳綽號「阿誠」之成年友人。其二人明知「阿
    誠」所交付之由法國Caisse Nationale des Caisses D'Epa
    rgne銀行發行之VISA信用卡（卡號0000000000000000，背面
    已簽妥陳俊明），及由法國EUROPAY FRANCE SAS銀行發行之
    MasterCard信用卡（卡號0000000000000000號，背面尚未簽
    名）二張，均係偽造之信用卡，竟圖盜刷購物換取金錢及消
    費，而與「阿誠」共同基於行使偽造信用卡及為自己不法所
    有之概括犯意（共同或推由一人刷卡，刷卡所得利益由甲○
    ○、廖建祺二人均分），甲○○收受卡號0000000000000000
    之偽造信用卡，另乙○○則收受卡號000000000000 0000 號
    之偽造信用卡。二人旋於當日下午2時40 許一同至美麗華百
    樂園內地下室B1美食街之富士鐵板燒餐廳用餐，餐畢後，於
    同日15時38分許，由甲○○持上開卡號0000000000000000號
    之偽造信用卡，向不知情之該店店員行使，用以支付餐費10
    60元，並在該店店員所交付之簽帳單上偽簽「陳俊明」之署
    押一枚後，持交予店員以為行使，使該店店員陷於錯誤，以
    為是合法持卡人所為之刷卡，而接受其以刷卡之方式支付餐
    費，足以生損害於陳俊明、富士鐵板燒餐廳及發卡銀行對於
    信用卡管理之正確性。二人見已得手，於同日15時52分許，
    推由甲○○再至園內3 樓之DUNHILL專賣店選購皮夾共26505
    元，由甲○○持同一張偽造信用卡予該店店員以為行使，但
    因交易遭拒絕，而未得逞。二人雖已刷卡失敗，但仍未死心
    ，於同日16時49 分許，二人續持同一枚偽造信用卡至園內5
    樓某牛札糖攤位推由甲○○購買350 元之商品，（當時乙○
    ○在旁買冰淇淋）但仍因交易被拒絕，甲○○改以現金支付
    ，亦未得逞，足以生損害於DUNHILL 及該牛札糖專賣店及該
    發卡銀行對於信用卡管理之正確性。乙○○見甲○○已先後
    二次盜刷未成，而不敢持用其所收受之該枚00000000000000
    00號之偽造信用卡刷卡消費。因甲○○連續二次持卡盜刷未
    成功，警方獲報到場處理，並在甲○○身上起獲購物發票二
    張，另在乙○○身上起獲上開偽造之卡號0000000000000000
    號之信用卡一枚等物。
二、案經內政部警政署刑事警察局移送臺灣臺北地方法院檢察署
    檢察官偵查起訴。
    理  由
一、上揭犯罪事實，業據被告甲○○、乙○○於警訊、偵查、原
    審審理時坦承不諱，經核與證人即富士鐵板燒餐廳收銀人員
    林鈞尉於警詢中之證詞：被告二人於下午2 時40分許，進入
    餐廳內用餐，約在15時38分許用餐完畢，由被告甲○○持00
    00000000000000號之信用卡刷1060元等語（參偵卷第35頁背
    面）；證人即美麗華百樂園五樓牛札糖專賣店集中收銀員吳
    秀芬於警詢中證稱：於下午16時49分許，持卡本來要買牛札
    糖，但刷卡機拒絕刷卡，被告甲○○改付現金等語（參偵卷
    第41頁）相符。此外，並有發票金額分別為1060元、350 元
    之發票二張、卡號0000000000000000號之信用卡一枚扣案，
    及聯合信用卡中心出具之刷卡明細表一紙（參偵卷第31 頁）
    可資佐證。又卡號0000000000000000號之扣案信用卡，確係
    偽造一節，復經證人即財團法人聯合信用卡中心商店管理部
    風險管制組助理專員於警詢時作證在案，並有財團法人聯合
    信用卡處理中心函覆可稽（見偵卷第28、29頁）。從而，本
    件被告二人收受偽造信用卡，並連續持以行使之犯行，事證
    明確，洵堪認定，應依法論科。
二、查「簽帳單」係持卡人所簽署，用以證明所消費之金額，並
    同意依照信用卡使用規定，一經使用或訂購物品，均應按所
    示之全部金額，付款予發卡銀行之文書，屬於持卡人所製作
    之私文書（91年度臺上字第4531號判決意旨參照）。再按被
    告二人持偽造之信用卡向特約商店盜刷消費，並偽簽「陳俊
    明」之簽名，使商店人員誤信其為真正持卡人，而同意其刷
    卡消費，並交付商品，自足以生損害於商店、發卡銀行對於
    信用卡管理之正確性及陳俊明。且其所為除成立行使偽造私
    文書罪外，應另成立刑法第339條第1項之詐欺取財罪，此與
    行使偽造有價證券，以取得票面價值之對價，不另論詐欺罪
    之情形並不相同。是被告二人持上開偽造信用卡，支付二人
    之餐費部分，核其二人所為，係犯刑法第201 條之1第2項前
    段之行使偽造之信用卡罪及第216條、第210條之行使偽造私
    文書罪、第339條第1項詐欺取財罪。又被告二人基於共同決
    意，推由甲○○持卡至DUNHILL 刷卡購買皮件遭刷卡機拒絕
    交易，及持卡至牛札糖攤位刷卡購物未得逞部分，核其二人
    所為，均係犯刑法第201條之1第2 項前段之行使偽造信用卡
    罪及同法第339條第3項、第1 項之詐欺取財未遂罪。被告二
    人意圖供行使之用而收受偽造信用卡之低度行為，為行使偽
    造信用卡之高度行為所吸收。又其等共同或推由甲○○偽造
    「陳俊明」署押，係偽造私文書之部分行為，以及其等共同
    偽造私文書後，復持以行使，其偽造私文書之低度行為，復
    為共同行使偽造私文書之高度行為所吸收，均不另論罪。被
    告二人與姓名年籍不詳綽號「阿誠」之成年男子間，就上開
    犯行，彼此間有犯意之聯絡及行為之分擔，均為共同正犯，
    公訴意旨雖僅就就被告乙○○收受前開偽造之法國 EUROPAY
    FRANCE SAS銀行發行之MasterCard信用卡（卡號0000000000
    000000號）部分起訴，嗣檢察官於原審94年10 月13 日準備
    程序中以言詞擴張起訴範圍及於被告廖建祺與甲○○共同行
    使偽造信用卡及詐欺得利部分（按即第一次刷卡得利1060元
    部分），惟甲○○第二次至DUNHILL 刷卡購買皮件，及第三
    次被告二人共同至牛札糖專櫃刷卡購物，均係基於共同之行
    使偽造信用卡、所得由其二人均分之決意，而推由被告甲○
    ○行使其所持有之0000000000000000號之偽造信用卡，故被
    告廖建祺此部分犯行雖未經檢察官起訴，然與前揭檢察官已
    起訴部分有連續犯之裁判上一罪關係，應為起訴效力所及，
    本院自得併予審理，附此敘明。又被告二人先後多次行使偽
    造私文書及詐欺取財既遂及詐欺取財未遂之犯行，均時間緊
    接，所犯皆係構成要件相同之罪名，顯均係基於概括犯意為
    之，依同法第56條之規定，各以行使偽造私文書及詐欺取財
    既遂之一罪論，並均加重其刑。被告二人連續行使偽造信用
    卡及行使偽造私文書之目的，在向詐特約商店詐取財物，所
    犯上開三罪間有方法目的之牽連關係，依同法第55條之規定
    ，應從一重之行使偽造信用卡之一罪處斷。再查被告甲○○
    前於民國92年間因犯偽造有價證券（行使偽造信用卡）案件
    ，經原審法院於92年12月20日以92年度訴字第1920號判處有
    期徒刑6 月確定，於93年4月1日易科罰金執行完畢，此有卷
    附之本院被告前案紀錄表可按，其於刑之執行完畢後5 年以
    內再犯本件有期徒刑以上之罪，為累犯，依同法第47條規定
    ，加重其刑，並遞加重之。
三、原審認被告二人罪證明確，予以論罪科刑，固非無見，然查
    被告二人就甲○○第二次至DUNHILL專櫃圖以所持000000000
    0000000 號之偽造信用卡刷卡購物及甲○○甲○○至牛札糖
    專櫃續推由甲○○持上揭偽造信用卡向該專櫃收銀員行使之
    犯行，均係基於二人之共同行使偽造信用卡及為自己不法所
    有之概括犯意，而推由甲○○為之，（乙○○於原審稱我們
    打算各自刷各自的刷到東西我們要一起分。甲○○稱我們東
    西也一起吃，買的東西也一起分）（見原審卷19、20頁），
    原審事實欄漏未認定此部分事實，其所為判決，顯有違誤。
    被告甲○○上訴指稱原審量刑過重，及被告乙○○上訴否認
    參與甲○○所為第2、3次刷卡行為並不成立犯罪云云，雖均
    無理由，然原判決既有可議，自應由本院予以撤銷改判。爰
    審酌被告甲○○已於92年間為警查獲以偽造之信用卡購物之
    犯行，有判決書一紙可按，另被告乙○○則於92年間亦因犯
    偽造有價證券罪（偽造信用卡集團），現經臺灣板橋地方法
    院判處有期徒刑3年6月（92年度訴字第2243號），上訴本院
    中亦有本院被告全國前案紀錄表、起訴書附卷可查，竟再持
    偽造之信用卡向特約商店詐購商品，顯見其二人無悔悟之意
    ，惟本次犯罪，被告二人所獲得之利益僅1060元，尚非至鉅
    ，且犯後坦承犯行，態度良好，惟其犯行嚴重危害金融信用
    交易秩序及各該發卡銀行與特約商店之權益等一切情狀，分
    別量處被告二人如主文第二、三項所示之刑，以資懲儆。
四、扣案之偽造法國EUROPAY FRANCESAS銀行發行之MasterCard
    信用卡（卡號0000000000000000號，背面尚未簽名）一枚，
    及未扣案之偽造法國Caisse Nationale des Caisses D'Epa
    rgne銀行發行之VISA信用卡（卡號0000000000000000，背面
    已簽妥陳俊明）一枚，不問屬於犯人否，應依刑法第205 條
    宣告沒收。另扣案之簽帳單上偽造之「陳俊明」之署押一枚
    ，不問屬被告否，亦依同法第219條宣告沒收。
五、據上論斷，應依刑事訴訟法第369條第1項前段、第364 條、
    第299條第1項前段，刑法第28條、第56條、第201 條之1第2
    項前段、第216條、第210條、第339條第1項、第55條、第47
    條、第205條、第219條，罰金罰鍰提高標準條例第1 條前段
    之規定，判決如主文。
本案經檢察官張秋雲到庭執行職務
中    華    民    國     95     年    5    月    4    日
                  刑事第十一庭  審判長法  官  張連財
                                      法  官  林明俊
                                      法  官  楊照男
以上正本證明與原本無異。
如不服本判決，應於收受送達後十日內向本院提出上訴書狀，其
未敘述上訴之理由者並得於提起上訴後十日內向本院補提理由書
（均須按他造當事人之人數附繕本）。
                                      書記官  陳秋雄
中    華    民    國    95    年    5     月    4     日
附錄：本案論罪科刑法條全文
中華民國刑法第201條之1
意圖供行使之用，而偽造、變造信用卡、金融卡、儲值卡或其他
相類作為簽帳、提款、轉帳或支付工具之電磁紀錄物者，處1 年
以上7 年以下有期徒刑，得併科3萬元以下罰金。
行使前項偽造、變造之信用卡、金融卡、儲值卡或其他相類作為
簽帳、提款、轉帳或支付工具之電磁紀錄物，或意圖供行使之用
，而收受或交付於人者，處5年以下有期徒刑，得併科3萬元以下
罰金。
中華民國刑法第210條
偽造、變造私文書，足以生損害於公眾或他人者，處 5 年以下有
期徒刑。
中華民國刑法第216條
行使第 210 條至第 215 條之文書者，依偽造、變造文書或登載
不實事項或使登載不實事項之規定處斷。
中華民國刑法第339條
意圖為自己或第三人不法之所有，以詐術使人將本人或第三人之
物交付者，處5年以下有期徒刑、拘役或科或併科1千元以下罰金
。
以前項方法得財產上不法之利益或使第三人得之者，亦同。
前二項之未遂犯罰之。


司法院資訊處製作；財團法人民間司法改革基金會備份。
